【裁判字號】    90,訴,1806
【裁判日期】    901025
【裁判案由】    給付借款
【裁判全文】
臺灣臺南地方法院民事判決  九十年度訴字第一八○六號
    原      告  中國農民銀行
                股份有限公司
    法定代理人  甲○○
    訴訟代理人  丁○○
                王志育
    被      告  乙○○
    訴訟代理人  丙○○
右當事人間請求給付借款事件，本院判決如左：
    主    文
被告應給付原告新台幣貳佰零貳萬柒仟伍佰陸拾陸元，及自民國八十九年十一月二十
一日起至清償日止，按年息百分之八．八五計算之利息，暨自民國九十年一月三十日
起至清償日止，其逾期在六個月以內者，按上開利率百分之十，逾期超過六個月者，
按上開利率百分之二十計算之違約金。
訴訟費用由被告負擔。
    事實及理由
一、本件原告主張訴外人吳慶忠於民國（下同）八十五年八月二十八日邀同被告乙○
    ○為連帶保證人，向原告借款新台幣（下同）二百二十三萬元，約定借款期間自
    八十五年八月二十八日起至一０五年八月二十八日止，利息按借款期間前一年按
    年息百分之九依年金法按月平均攤還本息，滿一年後改按原告基本放款利率加年
    息百分之０．九五機動計息，原告並得視客戶在原告往來情形及原告資金狀況，
    每半年調整加碼幅度一次；債務如有遲延，或有喪失期限利益情事，原告除得自
    遲延日起按當時本金餘額依遲延期間內相當授信期限之原放款利率計收遲延利息
    外，並得加收違約金；該違約金不論所遲延者為本金或利息，在六個月內部分，
    按上開遲延利息百分之十，超過六個月部分，按上開遲延利息百分之二十計付違
    約金；借款人如有任何一宗債務不依約清償或攤還本金時，視為全部到期。詎訴
    外人即借款人吳慶忠僅繳息至八十九年十一月二十日止即未依約攤還本息，依約
    已視為全部到期。為此本於消費借貸及連帶保證之法律關係，求為命被告給付如
    主文所示之判決。被告則以：伊僅係擔任連帶保證人，錢非伊所借，況伊已與訴
    外人吳慶忠離婚，伊亦以存證信函通知原告更換連帶保證人，並通知訴外人吳慶
    忠於二月內清償系爭借款債務等語，資為抗辯。
二、原告主張之右揭事實，業據提出與其所述相符之借據及特約條款一件、授信約定
    書二件、擔保放款帳卡二紙、基本放款利率變動表一紙、一般支出傳票及轉帳收
    入傳票各一紙等為證，復為被告所不爭執，應堪信原告之主張為真實。按數人負
    同一債務，明示對於債權人各負全部給付之責任者，為連帶債務；連帶債務人之
    債權人得對於債務人中之一人或數人或其全體，同時或先後請求全部或一部之給
    付，連帶債務未於全部履行時，全體債務人仍負連帶責任，為民法第二百七十二
    條、第二百七十三條所明定。又連帶保證者，乃保證人與主債務人連帶負債務履
    行責任之保證。本件被告既為本件借款債務之連帶保證人，依前開規定及說明，
    自應與訴外人吳慶忠連帶負債務履行之責任，不因其與主債務人嗣後離婚而有何
    變動。是被告上開所辯均尚無理由。
三、從而，原告本於消費借貸及連帶保證之法律關係，請求被告給付二百零二萬七千
    五百六十六元，及自八十九年十一月二十一日起至清償日止，按年息百分之八．
    八五計算之利息，暨自九十年一月三十日起至清償日止，其逾期在六個月以內者
    ，按上開利率百分之十，逾期超過六個月者，按上開利率百分之二十計算之違約
    金，為有理由，應予准許。
四、訴訟費用之負擔，依民事訴訟法第七十八條之規定。
中      華      民      國    九十      年      十      月    二十五    日
                                臺灣臺南地方法院民事第三庭
~B法      官  謝靜慧
右為正本係照原本作成
如對本判決上訴，須於判決送達後廿日內向本院提出上訴狀
中      華      民      國    九十      年      十      月    二十六    日
~B法院書記官  白貴珠


司法院資訊處製作；財團法人民間司法改革基金會備份。
